zh-TW: 樞軸可調性: 可調式樞軸; 固定式樞軸; 其他
ro-RO: Reglarea pivotului: Pivot ajustabil; Pivot fix; Altele
fi: Nivelen säädettävyys: Säädettävä nivel; Kiinteä nivel; Muu
nl: Scharnierpunt verstelbaarheid: Verstelbaar scharnierpunt; Vast scharnierpunt; Overig
el: Ρυθμιζόμενος άξονας σύνδεσης: Ρυθμιζόμενος άξονας περιστροφής; Σταθερός άξονας περιστροφής; Άλλο
it: Regolabilità del perno: Perno regolabile; Perno fisso; Altro
cs: Nastavitelnost otočného čepu: Nastavitelný čep; Pevný čep; Ostatní
de: Verstellbarkeit des Drehpunkts: Verstellbares Drehgelenk; Festes Drehgelenk; Andere
sv: Vridjustering: Justerbar pivot; Fast pivot; Övrigt
pt-BR: Pivô ajuste: Pivô ajustável; Pivô fixo; Outros
ru: Регулируемость оси поворота: Регулируемый шарнир; Фиксированный шарнир; Другое
pl: Regulacja pivotu: Regulowany punkt obrotu; Stały punkt obrotu; Inna
zh-CN: 枢轴可调节性: 可调节枢轴; 固定枢轴; 其他
fr: Pivot réglable: Pivot réglable; Pivot fixe; Autre
lt-LT: Šarnyro reguliuojamumas: Reguliuojama ašis; Fiksuota ašis; Kita
en: Pivot adjustability: Adjustable pivot; Fixed pivot; Other
bg-BG: Регулируемост на оста на въртене: Регулируем пивот; Фиксиран пивот; Друго
tr: Pivot ayarlanabilirliği: Ayarlanabilir mil; Sabit mil; Diğer
vi: Khả năng điều chỉnh trục: Khớp xoay có thể điều chỉnh; Khớp xoay cố định; Khác
hu: Forgáspont állíthatósága: Állítható forgáspont; Fix forgáspont; Egyéb
pt-PT: Ajuste do pivô: Eixo ajustável; Eixo fixo; Outro
hr-HR: Podesivost okretnog zgloba: Podesivi zglob; Fiksni zglob; Ostalo
nb: Dreiejustering: Justerbart dreiepunkt; Fast dreiepunkt; Annet
ko: 피벗 조절 가능 여부: 조절식 피벗; 고정식 피벗; 기타
ja: ピボット調整機能: 調整可能なピボット; 固定ピボット; その他
es: Ajustabilidad del pivote: Pivote ajustable; Pivote fijo; Otro
da: Drejejusterbarhed: Justerbar pivot; Fast pivot; Andet
th: ความสามารถในการปรับแกนหมุน: จุดหมุนแบบปรับได้; จุดหมุนแบบคงที่; อื่นๆ
sk-SK: Možnosť nastavenia otočného čapu: Nastaviteľný čap; Pevný čap; Iné
sl-SI: Nastavljivost osi: Nastavljiv vrtljivi zglob; Fiksni vrtljivi zglob; Drugo